---
title: "Visualisation"
On va d'abord identifier puis faire la déconvolution
author: "Natalie Kummer"
date: "nov 2018"
output:
  pdf_document: default
  html_document: default
---



# Pour creer les cartes de chaleur on va utiliser le package PHeatmap. Il s'agit d'un des packages qui offre le plus de possibilit?s en mati?re de cr?ation de cartes de chaleurs complexes.

```{r}
samplename<-"20181108_All_Results"
wd<-paste("C:/Users/nkummer1/switchdrive/MA/Vion/Data Treatment/R/",samplename, sep = "")
setwd(wd)
data1 <- data.frame(read.csv("data5_Name_Groupe.csv",sep=",",dec=".",header=TRUE, row.names = 1,stringsAsFactors=FALSE)) 
SampleName<-row.names(data1)
SampleName<-as.data.frame(row.names(data1))
colnames(SampleName)<-"SampleName"

pcks <- c("car","caret","pheatmap", "colorRamps", "RColorBrewer", "dendsort")
lapply(pcks, require, character.only = TRUE)
library(ggplot2)
library(ggpubr)
```
#Détection des composés sans différences de moyennes entre les groupes (Cocaine, Heroin, Others et blanc)
```{R}
EqualMeans<-matrix(ncol=1)
EqualMeans<-EqualMeans[-1]
DiffMeans<-matrix(ncol=1)
DiffMeans<-DiffMeans[-1]
data_temp<-as.data.frame(data1[,1:2])
colnames(data_temp)<-c("Groupe", "Comp1")

for (i in 2:ncol(data1)){
data_temp[,2]<-data1[,i]
temp<-compare_means(Comp1 ~ Groupe, data = data_temp, method = "kruskal.test") 
if ((temp$p.signif)=="****"){ # **** means p-value <= 0.0001
    DiffMeans<-rbind(DiffMeans,i-1)
    } else{EqualMeans<-rbind(EqualMeans,i-1)}
}


# POur ajouter le nom des composés en question
EqualMeans<-as.data.frame(EqualMeans)
EqualMeansName<-matrix(ncol=1, nrow=nrow(EqualMeans))
EqualMeans<-cbind(EqualMeans, EqualMeansName)
for (i in 1:nrow(EqualMeans)) {
    EqualMeans[i,2]<-colnames(data1[EqualMeans[i,1]+1])
}

# POur ajouter le nom des composés en question
DiffMeans<-as.data.frame(DiffMeans)
DiffMeansName<-matrix(ncol=1, nrow=nrow(DiffMeans))
DiffMeans<-cbind(DiffMeans, DiffMeansName)
for (i in 1:nrow(DiffMeans)) {
    DiffMeans[i,2]<-colnames(data1[DiffMeans[i,1]+1])
}

wd<-paste("C:/Users/nkummer1/switchdrive/MA/Vion/Data Treatment/R/",samplename, sep = "")
setwd(wd)
write.csv(EqualMeans, file = "Samples with equal means.csv", row.names = TRUE)  
write.csv(DiffMeans, file = "Samples with different means.csv", row.names = TRUE)

CompoundName<-colnames(data1)
```

#Boxplot avec ggpubr
```{R}

#On change le nom des composés par Comp1, 2, etc... pour pouvoir les traiter avec ggplot
for (i in 2:ncol(data1)){
    colnames(data1)[i]<-paste("Comp",i-1,sep = "")
}

for (i in c(1,122)){
p <- ggboxplot(data1, x = "Groupe", y = paste("Comp",i,sep = ""), color = "Groupe", palette = "jco",outlier.colour = "black", title = CompoundName[i+1]) 
p_i<-p + stat_compare_means()
print(p_i)
}
# Build pdata
pdata <- as.data.frame(ggplot_build(p)$data1)
pdata$outliers

```

On va mettre les noms des groupes et des échantillons dans des variables séparées pour pouvoir ensuite s'en servir comme label et pouvoir leur attribuer des couleurs.
```{r}
#data7 <- as.data.frame(data5)
data7 <- as.data.frame(data6[,-1])
#data7[data7 == 0] <- 1
data7_name <- rownames(data7)# Les échantillons
data7_groups <- class  # Les classe
data7_features <- colnames(data7)  # Les composés
```

# Prétraitements des variables 
```{R}
data <- as.data.frame(data7)
# Racine
data.sqrt <- sqrt(data)
n<-ncol(data)

# Somme des aires
for(i in 1:nrow(data))
  {data[i,n+1] <- sum(data[i,c(1:n)])
}

data.as <- data.frame(ncol(n))

for(i in 1:nrow(data))
  { for(j in 1:n)
    { data.as[i,j] <- data[i,j]/data[i,n+1]
  }
}

data <- data[,-(n+1)]
colnames(data.as) <- colnames(data)

# Somme des aires et racine
data.as.sqrt <- sqrt(data.as)

# Z-score
data.zscore <- scale(data, center=T, scale=T)
data.sqrt.s<-data.frame(apply(data.sqrt,2,function(x) (x-mean(x)/sd(x))))
colnames(data.sqrt.s) <- colnames(data.sqrt)

#par(mfrow=c(5,1))
#boxplot(data, main="Sans pré-traitment (data)")
#boxplot(data.sqrt, main="Somme des aires (data.sqrt)")
#boxplot(data.as.sqrt, main="Somme des aires et racine (data.as.sqrt)")
#boxplot(data.zscore, main="Z-score (data.zscore)")
#boxplot(data.sqrt.s, main="data.sqrt.s")

```
# PCA (Changer les nome des Classes)
```{R}
couleur<-ifelse(class=="Cocaine", "Red", ifelse(class=="Heroin", "Blue", ifelse(class=="NPS", "Green", "black")))
dataSel<-data
# PCA données brutes
data.pca1 <- prcomp(dataSel, scale.=F)
#inconnus.pca1<-inconnusSel
var_exp1 <- 100*data.pca1$sdev^2/sum(data.pca1$sdev^2)
var_exp_cum1 <- cumsum(var_exp1)
plot(data.pca1$x[,1], data.pca1$x[,2], col=couleur, 
     xlab=paste("PC1 (",round(var_exp1[1], digits=2),"% de variance expliquée)"), 
     ylab=paste("PC2 (",round(var_exp1[2], digits=2),"% de variance expliquée)"),
     main=paste("PCA1 variables sélectionnées \n (",round(var_exp_cum1[2], digits=2),
                "% de variance expliquée)"), cex.main=1)
legend("topright",legend=c("Cocaine", "Heroin","NPS", "Blank"), col=c("Red", "blue", "Green", "Black"),pch=c(1,1,1,1,1))
PC1Title<-paste("PCA1 (bruts)")

# PCA données racine
data.pca2 <- prcomp(data.sqrt, scale.=F)
#inconnus.pca2<-inconnus.sqrt
var_exp2 <- 100*data.pca2$sdev^2/sum(data.pca2$sdev^2)
var_exp_cum2 <- cumsum(var_exp2)
plot(data.pca2$x[,1], data.pca2$x[,2], col=couleur, 
     xlab=paste("PC1 (",round(var_exp2[1], digits=2),"% de variance expliquée)"), 
     ylab=paste("PC2 (",round(var_exp2[2], digits=2),"% de variance expliquée)"),
     main=paste("PCA2 variables sélectionnées - racine \n (",round(var_exp_cum2[2], digits=2),
                "% de variance expliquée)"),cex.main=1)
legend("bottomleft",legend=c("Cocaine", "Heroin","NPS", "Blank"), col=c("Red", "blue", "Green", "Black"),pch=c(1,1,1,1,1))
PC2Title<-"PCA2 (racine)"

# PCA données somme des aires
data.pca3 <- prcomp(data.as, scale.=F)
#inconnus.pca3<-inconnus.as
var_exp3 <- 100*data.pca3$sdev^2/sum(data.pca3$sdev^2)
var_exp_cum3 <- cumsum(var_exp3)
plot(data.pca3$x[,1], data.pca3$x[,2], col=couleur, 
     xlab=paste("PC1 (",round(var_exp3[1], digits=2),"% de variance expliquée)"), 
     ylab=paste("PC2 (",round(var_exp3[2], digits=2),"% de variance expliquée)"),
     main=paste("PCA3 variables sélectionnées - somme des aires \n (",round(var_exp_cum3[2], digits=2),
                "% de variance expliquée)"),cex.main=1)
legend("bottomleft",legend=c("Cocaine", "Heroin","NPS", "Blank"), col=c("Red", "blue", "Green", "Black"),pch=c(1,1,1,1,1))
PC3Title<-"PCA3 (somme des aires)"

# PCA somme des aires et racine
data.pca4 <- prcomp(data.as.sqrt, scale.=F)
#inconnus.pca4<-inconnus.as.sqrt
var_exp4 <- 100*data.pca4$sdev^2/sum(data.pca4$sdev^2)
var_exp_cum4 <- cumsum(var_exp4)
plot(data.pca4$x[,1], data.pca4$x[,2], col=couleur, 
     xlab=paste("PC1 (",round(var_exp4[1], digits=2),"% de variance expliquée)"), 
     ylab=paste("PC2 (",round(var_exp4[2], digits=2),"% de variance expliquée)"),
     main=paste("PCA4 variables sélectionnées - somme des aires et racine \n (",round(var_exp_cum4[2], digits=2),
                "% de variance expliquée)"),cex.main=1)
legend("topright",legend=c("Cocaine", "Heroin","NPS", "Blank"), col=c("Red", "blue", "Green", "Black"),pch=c(1,1,1,1,1))
PC4Title<-"PCA4 (somme des aires et racine)"     

# souvenez-vous, scale.r=T effectue un z-score.      
# PCA z-score
data.pca5 <- prcomp(dataSel, scale.=T)
#inconnus.pca5<-inconnusSel
var_exp5 <- 100*data.pca5$sdev^2/sum(data.pca5$sdev^2)
var_exp_cum5 <- cumsum(var_exp5)
plot(data.pca5$x[,1], data.pca5$x[,2], col=couleur, 
     xlab=paste("PC1 (",round(var_exp5[1], digits=2),"% de variance expliquée)"), 
     ylab=paste("PC2 (",round(var_exp5[2], digits=2),"% de variance expliquée)"),
     main=paste("PCA5 variables sélectionnées - z-score \n (",round(var_exp_cum5[2], digits=2),
                "% de variance expliquée)"),cex.main=1)
legend("bottomleft",legend=c("Cocaine", "Heroin","NPS", "Blank"), col=c("Red", "blue", "Green", "Black"),pch=c(1,1,1,1,1))
PC5Title<-"PCA5 (z-score)"   

# PCA données racine et z-score
data.pca6 <- prcomp(data.sqrt, scale.=T)
#inconnus.pca6<-inconnus.sqrt
var_exp6 <- 100*data.pca6$sdev^2/sum(data.pca6$sdev^2)
var_exp_cum6 <- cumsum(var_exp6)
plot(data.pca6$x[,1], data.pca6$x[,2], col=couleur, 
     xlab=paste("PC1 (",round(var_exp6[1], digits=2),"% de variance expliquée)"), 
     ylab=paste("PC2 (",round(var_exp6[2], digits=2),"% de variance expliquée)"),
     main=paste("PCA6 variables sélectionnées - racine et z-score \n (",round(var_exp_cum6[2], digits=2),
                "% de variance expliquée)"),cex.main=1)
legend("bottomleft",legend=c("Cocaine", "Heroin","NPS", "Blank"), col=c("Red", "blue", "Green", "Black"),pch=c(1,1,1,1,1))
PC6Title<-"PCA6 (racine et z-score)"   

# PCA données somme des aires et z-score
data.pca7 <- prcomp(data.as, scale.=T)
#inconnus.pca7<-inconnus.as
var_exp7 <- 100*data.pca7$sdev^2/sum(data.pca7$sdev^2)
var_exp_cum7 <- cumsum(var_exp7)
plot(data.pca7$x[,1], data.pca7$x[,2], col=couleur, 
     xlab=paste("PC1 (",round(var_exp7[1], digits=2),"% de variance expliquée)"), 
     ylab=paste("PC2 (",round(var_exp7[2], digits=2),"% de variance expliquée)"),
     main=paste("PCA7 variables sélectionnées - somme des aires et z-score \n (",round(var_exp_cum7[2], digits=2),
                "% de variance expliquée)"),cex.main=1)
legend("topright",legend=c("Cocaine", "Heroin","NPS", "Blank"), col=c("Red", "blue", "Green", "Black"),pch=c(1,1,1,1,1))
PC7Title<-"PCA7 (somme des aires et z-score)"   

# PCA somme des aires et racine et z-score
data.pca8 <- prcomp(data.as.sqrt, scale.=T)
#inconnus.pca8<-inconnus.as.sqrt
var_exp8 <- 100*data.pca8$sdev^2/sum(data.pca8$sdev^2)
var_exp_cum8 <- cumsum(var_exp8)
plot(data.pca8$x[,1], data.pca8$x[,2], col=couleur, 
     xlab=paste("PC1 (",round(var_exp8[1], digits=2),"% de variance expliquée)"), 
     ylab=paste("PC2 (",round(var_exp8[2], digits=2),"% de variance expliquée)"),
     main=paste("PCA8 variables sélectionnées - somme des aires et racine et z-score \n (",round(var_exp_cum8[2], digits=2),
                "% de variance expliquée)"),cex.main=1)
legend("topright",legend=c("Cocaine", "Heroin","NPS", "Blank"), col=c("Red", "blue", "Green", "Black"),pch=c(1,1,1,1,1))
PC8Title<-"PCA8 (somme des aires, racine et z-score)"

# PCA somme des aires 
data.pca9 <- prcomp(data.sqrt.s, scale.=T)
#inconnus.pca9<-inconnus.sqrt.s
var_exp9 <- 100*data.pca9$sdev^2/sum(data.pca9$sdev^2)
var_exp_cum9 <- cumsum(var_exp9)
plot(data.pca9$x[,1], data.pca9$x[,2], col=couleur, 
     xlab=paste("PC1 (",round(var_exp9[1], digits=2),"% de variance expliquée)"), 
     ylab=paste("PC2 (",round(var_exp9[2], digits=2),"% de variance expliquée)"),
     main=paste("PCA9 variables sélectionnées - racine et z-score \n (",round(var_exp_cum9[2], digits=2),
                "% de variance expliquée)"),cex.main=1)
legend("topright",legend=c("Cocaine", "Heroin","NPS", "Blank"), col=c("Red", "blue", "Green", "Black"),pch=c(1,1,1,1,1))
PC9Title<-"PCA9 (somme des aires, racine et z-score)"
```

PCA choisie et études des variables explicatives avec le pré traitement choisit (Attention changer le nom de la variable dana la première ligne)
```{R}
data.pca<-data.pca4
#install.packages("dendextend")
library("dendextend")
#install.packages("e1071")
library("e1071")
#install.packages("rgl")
library("rgl")
couleur<-ifelse(class=="Cocaine", "Red", ifelse(class=="Heroin", "Blue", ifelse(class=="NPS", "Green", "black")))
names(data.pca)
var_exp<-100*data.pca$sdev^2/sum(data.pca$sdev^2)
var_exp_cum<-cumsum(var_exp)
var_exp
var_exp_cum

#PC 1,2,3,4
pairs(data.pca$x[,1:4],col=couleur)

#PC 1 et 2
plot(data.pca$x[,1],data.pca$x[,2],col=couleur,xlab=paste("PC1 (",round(var_exp1[1],digits=2),"% de variance expliqu?e)"))
#identify(data.pca$x[,1],data.pca$x[,2],row.names(data), tolerance=0.25)
text(data.pca$x[,1],row.names(data), pos=4,cex=0.8, col=couleur)
legend("topright",legend=c("Cocaine", "Heroin","NPS", "Blank"), col=c("Red", "blue", "Green", "Black"),pch=c(1,1,1,1,1))
# 3D plot
plot3d(data.pca$x,col=couleur)

# Loading plots
abs(data.pca$rotation[,1:3])
min <- min(abs(data.pca$rotation[,1:3]))
max <- max(abs(data.pca$rotation[,1:3]))
plot(abs(data.pca$rotation[,1]), col="red", pch="1", type="b", ylim=c(min,max),
     xlab="Variables", ylab="Loadings", main="Loadings de PC1, PC2, PC3")
axis(1,at = seq(13))
    # rajoutons loadings de PC2 et PC3
    lines(abs(data.pca$rotation[,2]), col="green", pch="2", type="b")
    lines(abs(data.pca$rotation[,3]), col="blue", pch="3", type="b")

# Loadings PC1 et PC2 (et pC 3) avec les variables 
plot(data.pca$rotation[,1:2], xlab="PC1", ylab="PC2", main="Loadings de PC1 et PC2",
     xlim=c(-0.6,0.6),ylim=c(-0.6,0.6)) # on doit mettre xlim pour voir la légende
text(data.pca$rotation[,1:2], rownames(data.pca$rotation[,1:2]), pos=4)
abline(h=0, col="red", lty="dotted")
abline(h=0.4, col="red", lty="dotted")
abline(h=-0.4, col="red", lty="dotted")
abline(v=0, col="red", lty="dotted")
abline(v=0.4, col="red", lty="dotted")
abline(v=-0.4, col="red", lty="dotted")

data.pca$rotation[,1:3] # Pour faire apparaitre les variables influentes par PC

## Biplots
biplot(data.pca, pc.biplot=TRUE, xlab="PC1", ylab="PC2", 
       main="Biplot PC1 et PC2 \n", xlim=c(-3,3),cex=c(0.8,0.8), pch="2")


## Sélection du nombre de composantes principales optimales
# Barplot (limite de 80%, loi de Pareto)
plot(var_exp_cum, xlab="Nombre de PC", ylab="", main="% cumulatif de la variance
     expliquée", type="b")
axis(1, at = seq(13)) 
abline(h=80,col="red",lty="dotted")

bp.pca <- barplot(var_exp_cum, xlab="Nombre de PC", ylab="", col="grey",
                   main="% cumulatif de la variance expliquée",
                   border=NA)
abline(h=80,col="red",lty="dotted")
text(x=bp.pca, y=var_exp_cum+(par("cxy")[2]/2), labels=round(var_exp_cum, digits=0),
     xpd=TRUE)
# on aurait besoin de 5 PC

# supprimer PC avec variance < 1
var <- data.pca$sdev^2
plot(var, type="b", xlab="PC", ylab="Variances/Eigenvalues", main="Scree plot")
axis(1, at = seq(13)) 
abline(h=1, col="red", lty="dotted")
# 3 PC du coup

var_exp_cum["Comp.3"]

Loadings<-data.pca$rotation  # Pour voir quelles variables jourent le plus pour la séparations
Loadings<-Loadings[,1:6] # On garde ici que les 6 premières PC (qui expliquent 80 % de la variance)

wd<-paste("C:/Users/nkummer1/switchdrive/MA/Vion/Data Treatment/R/",samplename, sep = "")
setwd(wd)
write.csv(Loadings, file = "Loadings.csv", row.names = TRUE)  # On enregiste 
```

# Comparaiosn des populations par variable (loadings élevés)
Boxplots avec lattice
```{R}
library(lattice)
compound<-"5.19_152.0703m/z ( Paracetamol )"
data_temp<-as.data.frame(data6[,1])
data_plot<-as.data.frame(data6[,colnames(data6)==compound])
data_plot<-cbind(data_temp,data_plot)
colnames(data_plot)<-c("class",compound)
for (i in 2:ncol(data_plot)) {
    print(bwplot(data_plot[,i]~factor(class),data=data_plot, ylab = "Abundance",xlab=colnames(data_plot)[i]))
    Paracetamol<- bwplot(data_plot[,i]~factor(class),data=data_plot, ylab = "Abundance",xlab=colnames(data_plot)[i])
    }
```
Boxplots  avec 
```{R}
compound<-"5.19_152.0703m/z ( Paracetamol )"
data_temp<-as.data.frame(data6[,1])
data_plot<-as.data.frame(data6[,colnames(data6)==compound])
data_plot<-cbind(data_temp,data_plot)
colnames(data_plot)<-c("class",compound)
for (i in 2:ncol(data_plot)) {
    Boxplot_NPS<-boxplot(data_plot[which(data_plot[,1]=="NPS"),2])
    Boxplot_NPS$out                  
    boxplot_i<-boxplot(data_plot[,i]~factor(class),data=data_plot, ylab = "Abundance",xlab=colnames(data_plot)[i])
    print(boxplot_i)
    #Paracetamol<- bwplot(data_plot[,i]~factor(class),data=data_plot, ylab = "Abundance",xlab=colnames(data_plot)[i])
    }
```

Extraire les variables avec des moyennes égual
```{R}

Cocaine<-as.data.frame(data6[which(data6[,1]=="Cocaine"),-1])
Blank<-as.data.frame(data6[which(data6[,1]=="Blank"),-1])
Heroin<-as.data.frame(data6[which(data6[,1]=="Heroin"),-1])

data_temp<-rbind(Cocaine,Blank)
EqualMean<-data.frame("Samples" = character(ncol(Cocaine)),"Coc_Para" = character(ncol(Cocaine)), "p-value_Coc_Para"= numeric(ncol(Cocaine)),"Coc_NonPara" = character(ncol(Cocaine)), "p-value_Coc_NonPara"= numeric(ncol(Cocaine)),"Loadings_PC1"= numeric(ncol(Cocaine)),"Hero_Para" = character(ncol(Heroin)),"p-value_Hero_Para"= numeric(ncol(Cocaine)),"Hero_NonPara" = character(ncol(Heroin)),"p-value_Hero_NonPara"= numeric(ncol(Cocaine)),stringsAsFactors=FALSE)
EqualMean[,1]<-colnames(Cocaine)
EqualMean$Num<-c(2:(nrow(EqualMean)+1))

# wilcox.test (Non para)
for (i in 1:ncol(Cocaine)){
Cocaine_i<-Cocaine[,i]
Blank_i<-Blank[,i]
Heroin_i<-Heroin[,i]
w_testi<-wilcox.test(Cocaine_i, Blank_i)

if (w_testi$p.value=="NaN"){
    EqualMean[i,4]<-"NA"}
else {
    if (w_testi$p.value<0.05){
   EqualMean[i,4]<-"-"
}
else{EqualMean[i,4]<-"Equal"}
EqualMean[i,5]<-w_testi$p.value 
}

w_testi<-wilcox.test(Heroin_i, Blank_i)
if (w_testi$p.value=="NaN"){
    EqualMean[i,9]<-"NA"}
else {
    if (w_testi$p.value<0.05){
   EqualMean[i,9]<-"-"
}
else{EqualMean[i,9]<-"Equal"}
}
EqualMean[i,10]<-w_testi$p.value 
}

# Teste de student (t.test) - Para
for (i in 1:ncol(Cocaine)){
Cocaine_i<-Cocaine[,i]
Blank_i<-Blank[,i]
Heroin_i<-Heroin[,i]
t_testi<-t.test(Cocaine_i, Blank_i)
if (t_testi$p.value=="NaN"){
    EqualMean[i,2]<-"NA"}
else {
    if (t_testi$p.value<0.05){
   EqualMean[i,2]<-"-"
}
else{EqualMean[i,2]<-"Equal"}
EqualMean[i,3]<-t_testi$p.value 
}

t_testi<-t.test(Heroin_i, Blank_i)
if (t_testi$p.value=="NaN"){
    EqualMean[i,7]<-"NA"}
else {
    if (t_testi$p.value<0.05){
   EqualMean[i,7]<-"-"
}
else{EqualMean[i,7]<-"Equal"}
}
EqualMean[i,8]<-t_testi$p.value 
}

# Reste
EqualMean$Loadings_PC1<-Loadings[,1]   
wd<-paste("C:/Users/nkummer1/switchdrive/MA/Vion/Data Treatment/R/",samplename, sep = "")
setwd(wd)
write.csv(EqualMean, file = "EqualMean.csv", row.names = TRUE)  # On enregiste 

VariablesWithDiffMeanCocNonPara<- EqualMean[which(EqualMean$Coc_NonPara=="-"),11]  
VariablesWithDiffMeanHeroNonPara<- EqualMean[which(EqualMean$Hero_NonPara=="-"),11]
par(mfrow=c(3,1))
"VariablesWithDiffMean for Cocaine (test non para)"
print(VariablesWithDiffMeanCocNonPara)
"VariablesWithDiffMean for Heroin (test non para)"
print(VariablesWithDiffMeanHeroNonPara)
print(EqualMean)

CocaineSel<-as.data.frame(data6[,c(1,VariablesWithDiffMeanCocNonPara)]) # Selection of the variables that have differetn means (using paraametric test) between cocaine and Blank samples
HeroinSel<-as.data.frame(data6[,c(1,VariablesWithDiffMeanHeroNonPara)]) # Selection of the variables that have differetn means (using paraametric test) between heroin and Blank samples
```



On peut encore faire une transformation logaritmique
```{R}
# changer le nom pour prendre en compte le prétraitement (aucun = dataSel, racine = data.sqrt, sommedes aires = data.as, somme des aires et racine = data.as.sqrt et z-score = data.zscore )
data7_predLog <- data.as.sqrt
#data7_predLog <- log10(data7_predNorm)
data7_predLogTransp <- t(data7_predLog)
colnames(data7_predLogTransp)<-data7_name
#colnames(data7_predLogTransp) <- data7_features

wd<-paste("C:/Users/nkummer1/switchdrive/MA/Vion/Data Treatment/R/",samplename, sep = "")
setwd(wd)
write.csv(data7_predLogTransp, file = "HeatMap.csv", row.names = TRUE)  # On enregiste 
```
On va ensuite définir les arguments pour la légende de la carte de chaleur et attribuer les différentes couleurs. NK, pour les nom on prend que les 20 premier caractères
```{r}
colnames(data7_predLogTransp) = data7_name
##rownames(data1_predLogTransp) = data1_features
first.20 <- substr(data7_features, start=1, stop=50)
rownames(data7_predLogTransp) = first.20
data7_col <- data.frame(group = data7_groups)
rownames(data7_col) <- data7_name
data7_colors <- list(group = brewer.pal(4, "Set1"))
names(data7_colors$group) <- unique(data7_groups)
```
On va maintenant pouvoir cr?er les cartes de chaleur. On peut choisir de faire apparaitre plus ou moins de choses dans la l?gende de m?me que de "scaler" ou non les donn?es. Si on d?cide dans un premier temps d'afficher un maximum d'informations et de "scaler" les donn?es on obtient la carte de chaleur suivante:
```{r}
pheatmap(data7_predLogTransp, color = colorRampPalette(c("navy", "gray94", "red"))(10), scale="column" , clustering_distance_rows = "euclidean", 
         clustering_distance_cols = "euclidean", cluster_rows = FALSE, cluster_cols = FALSE,
         clustering_method = "ward.D2", annotation_colors = data7_colors, annotation_col = data7_col, 
         drop_levels = TRUE, fontsize_col = 2,fontsize_row = 2, cellwidth = 3, fontsize = 4, main = "Heatmap", border_color="grey")

```
Il y a tellement de variables affich?es que l'on arrive pas ? lire les noms sur le c?t?. Si on essaye de la rendre plus visible en supprimant le nom des diff?rentes variables et des ?chantillons en bas, on obtient une carte en png :
```{r}
wd<-paste("C:/Users/nkummer1/switchdrive/MA/Vion/Data Treatment/R/",samplename, sep = "")
setwd(wd)
colnames(data7_groups)<-"Groups"
classList<-unique(data7_groups)
Separation1<-length(data7_groups[which(data7_groups$Groups == "Cocaine"),])
Separation2<-length(data7_groups[which(data7_groups$Groups == "Heroin"),])+Separation1
Separation3<-length(data7_groups[which(data7_groups$Groups == "Blank"),])+Separation2

##jpeg("HeatMap.jpg", width = 20, height = 160, units = 'in', res = 400) # show_rownames = TRUE, show_colnames = TRUE per default
##png("HeatMap.png",width=3000,height=90000, res=400)
#png("HeatMap.png",width=2500,height=70000, res=400)
pdf("HeatMap.pdf")
#pheatmap(data7_predLogTransp, color = colorRampPalette(c("white", "gray94", "red4"))(10), scale="column" , clustering_distance_rows = "euclidean", 
        # clustering_distance_cols = "euclidean", cluster_rows = FALSE, cluster_cols = FALSE,
        # clustering_method = "ward.D2", annotation_colors = data7_colors, annotation_col = data7_col, 
        # drop_levels = TRUE, fontsize_col = 2,fontsize_row = 2, cellwidth = 3, gaps_col = c(Separation1, Separation2, Separation3), cellheight = 3, fontsize = 4, main = "Heatmap", border_color="grey")
pheatmap(data7_predLogTransp, color = colorRampPalette(c("white","lavenderblush", "darkred"))(10), scale="row" , clustering_distance_rows = "euclidean", 
         clustering_distance_cols = "euclidean", cluster_rows = FALSE, cluster_cols = FALSE,
         clustering_method = "ward.D2", annotation_colors = data7_colors, annotation_col = data7_col, 
         drop_levels = TRUE, fontsize_col = 2,fontsize_row = 2, cellwidth = 3, gaps_col = c(Separation1, Separation2, Separation3), cellheight = 3, fontsize = 4, main = "Heatmap", border_color="grey")

```
